臺灣臺北地方法院刑事判決　　　　　　　　　　　　　九十一年度易字第一二八號
　　公　訴　人　臺灣臺北地方法院檢察署檢察官
　　被　　　告　甲○○
右列被告因竊盜等案件，經檢察官提起公訴（九十年度偵字第二一一六一號）及移送
併案審理（九十一年度偵字第三六八四號），本院判決如左：
    主  文
甲○○連續竊盜，累犯，處有期徒刑拾月；又對於公務員依法執行職務時，施強暴，
累犯，處有期徒刑伍月，應執行有期徒刑壹年貳月。
    事  實
一、甲○○於民國八十六年六月間曾因強盜案件，經本院判處有期徒刑三年二月確定
    ，於民國八十九年八月十八日執行完畢，猶不知悔改，復意圖為自己不法之所有
    ，於不詳之時間（按因甲○○已經不記得拾獲之時間所以無法確定）侵占其在台
    北縣新店市○○路上所拾獲他人遺失之機車鑰匙一把後，復基於意圖為自己不法
    所有之概括犯意，先於九十年七月十一日十時許（檢察官誤載為九十年十一月十
    一日十三時三十分許）至台北縣新店市○○路上以該鑰匙試開停放在該處路旁之
    機車，經確定丙○○所有車牌號碼ＪＶＰ─九九０號重機車一部（引擎號碼：Ｇ
    Ｙ６Ｂ－２０６１１１號）可被發動後，於同日十三時三十分許始至上址，以該
    把鑰匙開動機車而竊取之，得手後留供自己騎乘，嗣於九十年七月十四日十八時
    許騎乘該車於台北市○○區○○路、辛亥路口等待紅綠燈時，為穿著便服執行肅
    竊勤務之警員黃仁忠發覺甲○○所騎乘之機車係失竊之贓車，即表明身分上前盤
    查，甲○○隨即逃逸，經警員尾隨追至台北縣新店市○○路口始將其欄下，甲○
    ○為能脫逃，竟另出於妨害公務之犯意，對於依法執行職務之員警，施以強暴出
    手毆打警員黃仁忠，致使黃仁忠受有臉部多處外傷（傷害部分未據告訴），嗣經
    線上警網獲報趕至支援，始將甲○○逮捕。甲○○復承前竊盜之犯意，又於九十
    一年二月十七日十五時許在台北市○○路與渭水路口，趁停放於該處乙○○所有
    由丁○○使用之車牌號碼ＳＤＺ－６４１號輕機車一部（引擎號碼：ＦＫ２５８
    １２７號）車上鑰匙未取下之機會而竊取之，得手後亦供自己騎乘使用，至九十
    一年二月二十一日十二時四十五分許騎乘該車經過台北市○○○路○段遇警臨檢
    ，恐被查獲而加速往台北市○○○路○段四十九巷內逃逸，經警尾隨追至同巷五
    十一號將其逮捕，而查知上情，並扣得鑰匙一支。
二、案經台北市政府警察局文山第一分局報告台灣台北地方法院檢察署檢察官偵查起
    訴及移送併案審理。
    理  由
一、訊據被告甲○○對於右揭侵占遺失物、竊盜、妨害公務等犯行均坦承不諱，核與
    被害人丙○○、戊○○、乙○○、丁○○於警訊及本院調查中（戊○○）之證詞
    相符，並有失竊報告、台北縣警察局車輛失竊證明單、通報單、車輛竊盜個案查
    詢報告表、贓物認領保管單、收據、失竊機車照片、戊○○受傷照片二張、台北
    市立萬芳醫院甲種診斷證明書、報告書在卷及扣案鑰匙一支足按，被告自白與事
    實相符，又有上開證據可資佐證，事證已經明確，犯行堪以認定，應依法論科。
二、按依法執行職務之警員，於執行肅竊任務時，雖穿著便服，經其表明係警察時，
    被告為能脫逃，仍對之出手毆打，致使警員受有臉部多處外傷，被告對於依法執
    行職務之公務員施強暴行為。核被告甲○○所為係犯刑法第三百三十七條侵占遺
    失物罪、第三百二十條第一項竊盜罪、第一百三十五條第一項妨害公務罪。被告
    先後二次竊盜犯行，時間緊接、方法相同，觸犯構成要件相同之罪名，顯係基於
    概括犯意為之，為連續犯，依刑法第五十六條之規定以一罪論，並加重其刑。其
    所犯侵占遺失物、竊盜二罪間有方法結果之牽連犯關係，應依刑法第五十五條之
    規定論以較重之竊盜罪。其所犯竊盜罪與妨害公務罪間，犯意各別，行為互殊，
    應予分論併罰。台灣台北地方法院檢察署檢察官移送併案審理被告竊盜犯行（九
    十一年度偵字第三六八四號），因與起訴事實有裁判上一罪之連續犯關係，為起
    訴效力所及，本院自應一併審理。被告於八十六年六月間曾因強盜案件，經本院
    判處有期徒刑三年二月確定，於民國八十九年八月十八日執行完畢，此有台灣高
    等法院檢察署刑事案件紀錄簡覆表在卷可稽，於五年內再犯本件最重本刑為有期
    徒刑以上之罪，為累犯，應依刑法第四十七條之規定加重其刑，並遞加重之。爰
    審酌被告因生活困頓而犯罪、所侵害被害人之財產法益，及攻擊警員造成警員執
    行任務之危險，警員所受之傷害，被告犯罪後，態度尚稱良好等一切情狀，量處
    如主文所示之刑，以資懲儆。另扣案之鑰匙一支及未扣案之鑰匙一支，均係供被
    告犯罪所用之物，因扣案之鑰匙為被告竊盜所得，均非被告所有，故不能依刑法
    三十八條之規定沒收，附此敘明。
三、被告甲○○於本院調查中，對於本院訊問檢察官起訴事實之意見時，未針對問題
    回答，閃爍其詞，無法集中精神，本院見其應訊情形有對之施以精神鑑定之必要
    ，故於調查中將被告送請國軍北投醫院作犯罪時之精神狀況鑑定，經該院鑑定結
    果為：「綜合以上所述江員（按指被告）之生活史、藥物濫用、精神病史、精神
    狀態檢查結果，個案並未患有精神疾病，犯案當時行為未直接受精神症狀所控制
    及影響，其認知及現實判斷能力無明顯受損，是故判定江員精神狀態當時處於正
    常認知之程度」等語，有卷附國軍北投醫院九十一年五月十四日（九一）濟元字
    第八七０號函附精神鑑定報告書可按，本院於審理時訊之被告檢察官起訴事實及
    併案事實，被告對各項事實尚能回答，雖有時不免脫離訊問主題，但對其有利不
    利之事項均能注意及之，依前開鑑定結果及本院調查、審理時之綜合印象判斷，
    被告於犯罪時，並無精神耗弱、心神喪失之情形。
四、據上論斷，應依刑事訴訟法第二百九十九條第一項前段，刑法第五十六條、第一
    百三十五條第一項、第三百二十條第一項、第三百三十七條、第五十五條、第五
    十一條第五款、第四十七條，罰金罰鍰提高標準條例第一條前段，判決如主文。
本案經檢察官王巧玲到庭執行職務
中    華    民    國      九十一        年    六        月      六    日
                                      臺灣臺北地方法院刑事第九庭
                                          法  官  王  綽  光
右正本證明與原本無異。
如不服本判決，應於判決送達後十日內，向本院提出上訴狀。
                                          書記官  潘  惠  梅
中    華    民    國      九十一        年    六        月      六    日
附錄論罪科刑法條：刑法第一百三十五條、三百二十條。
刑法第一百三十五條
對於公務員依法執行職務時，施強暴脅迫者，處三年以下有期徒刑、拘役或三百元以
下罰金。
意圖使公務員執行一定之職務或妨害其依法執行一定之職務或使公務員辭職，而施強
暴脅迫者，亦同。
犯前二項之罪，因而致公務員於死者，處無期徒刑或七年以上有期徒刑。致重傷者，
處三年以上十年以下有期徒刑。
刑法第三百二十條
一意圖為自己或第三人不法之所有，而竊取他人之動產者，為竊盜罪，處五年以下有
  期徒刑、拘役或五百元以下罰金。
二意圖為自己或第三人不法之利益，而竊佔他人之不動產者，依前項之規定處斷。
三前二項之未遂犯罰之。
